# 股权支付，请教陈版

提问人：小布丁 198601 时间：2015-12-18 19:52:50
还有个问题，如果通过持股平台将持有挂牌公司的股权转给激励对象，会计处理是这样吗？ 持股平台处理 借:长期股权投资-- 挂牌公司 贷：应付职工薪酬 挂牌公司处理 借:管理费用 贷：资本公积
那持股平台的应付职工薪酬，一直挂着吗？

回答人：chenyiwei
负有结算义务的不是持股平台，而是持有该平台股权的大股东，所以持股平台本身不做账务处理。

提问人：小布丁 198601 时间：2015-12-18 13:56:35
A新三板挂牌公司的大股东成立一个有限责任公司（以后准备做股权激励的持股平台），
1 、大股东将自己的部分股份低价转让给持股平台（实质是自己转让给自己），这时候不做会计处理
2 、达到股权激励的条件时，股权激励，在持股平台上将自己的股份转让给核心技术人员，这个时候是否需要会计处理呢？
对于持股平台：
借：长期股权投资 贷：应付职工薪酬
对于挂牌公司，是否应取得服务的主体是挂牌公司，需要确认成本费用和追加投资呢？ 借：管理费用 贷：资本公积3 、上市公司股权激励备忘录 3 号“股东不得直接向激励对象赠予（或转让）股份。股东拟提供股份的，应当先将股份赠予（或转让）
上市公司，并视为上市公司以零价格（或特定价格）向这部分股东定向回购股份。"新三板公司是不是没有明文禁止规定呢，如果新三板挂牌公司有这样的实务操作，该如何会计处理，授权日的公允价值如何确定，授予日是指股东大会通过之日？实务中这个公允价值一般可以参考什么价格呢？
非常感谢陈版！

回答人：chenyiwei
1 、是。 2 、负有结算义务的不是持股平台，而是持有该平台股权的大股东，所以持股平台本身不做该账务处理。 3 、新三板应无这方面的专门规定。新三板股票的估值问题比较麻烦，可能要用到估值技术，有做市商交易的情况下也可能用做市商报价的中间价。可参考《计学撮要 2015 》之“问题4-1-12（新三板证券的估值、同一证券有多个交易市场时的估值等）”。

提问人：小布丁 198601 时间：2015-12-19 09:37:45
陈版，《企业会计准则解释第 4 号》中规定：“企业集团（由母公司和其全部子公司构成）内发生的股份支付交易，应当按照以下规定进行会计处理： 1 、结算企业以其本身权益工具结算的，应当将该股份支付交易作为权益结算的股份支付处理；除此之外，应当作为现金结算的股份支付处理。结算企业是接受服务企业的投资者的，应当按照授予日权益工具的公允价值或应承担负债的公允价值确认为对接受服务企业的长期股权投资，同时确认资本公积（其他资本公积）或负债。
保代 2013 年 11 月份真题考试中有一题： 对于集团股份支付：甲是集团公司，乙是其子公司（上市公司）。甲对乙的高管实施股权激励，甲用其持有乙的股权作为结算工具， 答案解析：甲的会计处理：借：长投 贷：应付职工薪酬
乙的会计处理：借：管理费用 贷：资本公积
这块不太明白，对于甲，应付职工薪酬结算的时候（借：应付职工薪酬，贷：？）如何会计处理呢？

回答人：chenyiwei
激励对象不是甲的职工，实际上这笔分录的借方和贷方都是长期股权投资，等于不做，借方的含义是代子公司承担费用，作为资本性投入；贷方的含义是手头原持有的投资资产的处置。

提问人：zhs7403 时间：2015-12-19 14:31:34
陈老师，这里面有一个问题，就是借方长骨投资的含义是代子公司承担费用，贷方的含义是手头原持有的投资资产的处置。这个我都同意，我的问题是可能数字不同，贷方是原购买或者出自成本，而借方是股权激励的公允价值，因此是否需要考虑该因素？

回答人：chenyiwei
抱歉，对此问题没有考虑到，两者如有差额需在投资收益中反映。感谢指正及补充。

提问人：zhs7403 时间：2015-12-19 14:28:26
《计学撮要 2015 》之“问题4-1-12是否有电子资料? 学习一下。tks 目前世面还没有出2015.

回答人：chenyiwei
问题4-1-12（新三板证券的估值、同一证券有多个交易市场时的估值等） 问题： 1 、证券公司作为新三板做市商持有的新三板挂牌公司的股票是否可以按照股转系统中的价格进行估值？ 2 、同一只证券在不同市场有交易，是否需要取主要市场的报价进行估值？
3 、债券型基金是否属于债务工具，可供出售金融资产中的债券型基金已计提的减值准备，在随后的会计期间公允价值已上升且客观上与确认原减值损失确认后发生的事项有关的，原确认的减值损失是否可以予以转回，计入当期损益？ 解答： 1 、关于新三板股票的公允价值确定问题 当存在做市商交易的情况下，新三板挂牌股票的估值可在满足以下说明条件的前提下，以“出价—要价价差（bid-ask spread，即买卖价差）”范围内的适当价格进行估值。在某些情况下，也可以接受以该价差范围的中间价进行估值。 出价（bid price）是指经销商或做市商愿意购买一项资产（或处置一项负债）的价格。要价（ask price）是指经销商或做市商愿意出售一项资产（或承担一项负债）的价格。两者的价差是代表了经销商或做市商为特定证券进行做市交易（即，提供双向流动性）所要求的利润空间。 准则允许但不强制要求在计量资产时使用出价，在计量负债时使用要价。相反地，对于在使用“出价—要价价差”报价的市场（如场外交易市场）中买卖的资产和负债，主体应当使用在出价—要价价差范围内最能代表当前情况下公允价值计量的价格。在进行评估时，主体应当评估近期交易记录以支持资产或负债能够在出价—要价价差内的哪个金额脱手其头寸。在某些情况下，对于某些主体而言，这可能导致以出价计量资产和以要价计量负债；但对于其他情况，需要运用判断以确定出价—要价价差范围内最能代表公允价值的金额。不论输入值（即出价或要价）是可观察还是不可观察的（即输入值属于哪个层次），都应当使用出价—要价价差范围内最能代表公允价值的价格。[详见IFRS 13第 70 段] 主体需要在此概念的运用上保持一致。在没有证据表明资产的脱手价格在出价—要价价差的范围内可有多个不同金额时，按照出价—要价价差范围内不同的价格计量类似资产的做法是不恰当的。 （ 1 ）市场中间价如IFRS 13的第 71 段所述，IFRS 13不限制使用市场参与者在公允价值计量中作为实务权宜做法采用的、在出价—要价价差之间的市场中间价或其他定价惯例。采用市场中间价的定价惯例会导致对资产或负债在出价—要价价差的中间点进行估值。 指南并没有限定或限制仅可对特定类型的工具或主体采用市场中间价。然而，我们认为采用该种实务权宜做法的主体应当建立并持续应用关于市场中间价的会计政策，也建议对该政策的选取进行披露。 （ 2 ）买卖价差包含哪些方面？ IFRS 13的结论基础认为，IAS39中AG70段中的现有指引仅包含买卖价差中的交易费用。国际会计准则理事会（IASB）和美国财务会计准则委员会（FASB）决定不明确规定除交易费用外买卖价差还包括哪些项目，但他们明确指出，买卖价差并不包含针对交易对方信用风险的调整。[见IFRS13的“结论基础”部分中的第BC164段] IASB没有明确指出，IFRS13中有关交易费用的指引（即，交易费用不属于资产或负债自身的属性，因而在公允价值计量中不考虑交易费用）和使用买卖价差内价格的指引之间的相互关系和相互影响。如果交易费用包含在买卖价差内，则按照出价计量资产就包括该资产公允价值计量中的某些未来交易费用。 鉴于针对该问题缺乏明确的指引，实务中主体考虑交易费用的方式可能存在多样性。尽管如此，我们希望主体在其自身的所有公允价值计量中采取一致的方法。 企业管理层和注册会计师可以根据上述指引，通过对标的证券股份在报告期内（尤其是资产负债表日前最后 20 个交易日内）成交量、交易活跃度和成交价格波动等因素的分析，考虑能否直接以期末买卖价差的中间价作为期末公允价值。 2 、关于同时在两个市场有交易的证券的公允价值计量 根据《企业会计准则第 39 号——公允价值计量》第九条规定：“企业以公允价值计量相关资产或负债，应当假定出售资产或者转移负债的有序交易在相关资产或负债的主要市场进行。不存在主要市场的，企业应当假定该交易在相关资产或负债的最有利市场进行。主要市场，是指相关资产或负债交易量最大和交易活跃程度最高的市场。最有利市场，是指在考虑交易费用和运输费用后，能够以最高金额出售相关资产或者以最低金额转移相关负债的市场。” 该准则第十一条规定：“主要市场（或最有利市场）应当是企业在计量日能够进入的交易市场，但不要求企业于计量日在该市场上实际出售资产或者转移负债。由于不同企业可以进入的市场不同，对于不同企业，相同资产或负债可能具有不同的主要市场（或最有利市场）。” 该准则第十二条规定：“企业应当以主要市场的价格计量相关资产或负债的公允价值。不存在主要市场的，企业应当以最有利市场的价格计量相关资产或负债的公允价值”。 据此，对于同一券种，其能否同时使用不同市场上的交易价格作为公允价值计量的依据，应区分不同情况分别处理： （ 1 ）如果该券种在发行和交易时，严格限定了在不同市场分别发行和交易的数量，企业不能自行将该券种进行跨市场交易流通，则事实上对于在不同市场流通的部分应视作各自独立的不同券种，分别按照各自所在市场的交易价格进行估值。 （ 2 ）如果企业可以自行将该券种进行跨市场交易流通的，则应当依据该券种的主要市场的价格对所持有的全部该券种（包括在非主要市场交易的部分）计量其公允价值。 通常理解，对于国债而言，银行间市场上债券的存量和交易量都显著大于交易所市场，因此银行间市场应视作国债的主要市场。 3 、关于可供出售金融资产中的债券型基金已计提的减值准备能否转回 债券型基金虽然以债券等固定收益、低风险的金融产品作为其投资对象，但其本身不向持有人保证投资本金安全和取得保底收益或固定收益，即该基金的持有人并不享有一项无条件地收取固定或可确定金额的货币或其他金融资产的权利，而是据此享有在该基金的扣除负债后的净资产中所享有的剩余权益。因此，债券型基金对其持有人而言仍属于权益工具投资。
根据《企业会计准则第 22 号——金融工具确认和计量》第四十八条规定：“可供出售权益工具投资发生的减值损失，不得通过损益转回。但是，在活跃市场中没有报价且其公允价值不能可靠计量的权益工具投资，或与该权益工具挂钩并须通过交付该权益工具结算的衍生金融资产发生的减值损失，不得转回”。据此，可供出售金融资产中的债券型基金已计提的减值准备，在随后的会计期间公允价值已上升且客观上与确认原减值损失确认后发生的事项有关的，鉴于该基金具有活跃市场报价，故其减值准备可以转回，但不得通过损益转回，即转回时应贷记“其他综合收益”，到该金融资产被实际处置时才能从其他综合收益转入投资收益。

提问人：sbkc2012 时间：2016-05-16 21:33:26
"但是，在活跃市场中没有报价且其公允价值不能可靠计量的权益工具投资，或与该权益工具挂钩并须通过交付该权益工具结算的衍生金融资产发生的减值损失，不得转回" 这个规定的原因是什么，为什么不也说不得通过损益转回就好了？IFRS和CAS对此有差异吗，谢谢陈老师解答下

回答人：chenyiwei
主要原因是防止进行利润操纵。此方面规定IFRS与CAS一致。

提问人：呼叫帮助 时间：2018-04-24 20:35:50
陈版，我经常听到券商要求，新三板挂牌公司的大股东成立一个股权激励的持股平台有限责任公司，我不是很明白这样做的目的是什么，有什么好处？

回答人：chenyiwei
不是有限责任公司而是合伙企业。主要是合伙企业进出容易，且其本身无税负，不存在公司那样的重复征税问题。

提问人：呼叫帮助 时间：2018-04-25 10:19:46
谢谢陈版，是的，说错了是合伙企业，请教您这些公司成立合伙企业，主要的用途是什么？还望您请教，这方面没有接触过！

回答人：chenyiwei
合伙企业作为持股平台，与有限责任公司相比的优势：合伙企业进出容易；其本身无税负，不存在公司那样的重复征税问题；可以借助设置GP和执行事务合伙人，在大部分权益已转让给员工的情况下继续保持对合伙企业的控制权

提问人：呼叫帮助 时间：2018-04-26 09:59:58
请教陈版，合伙企业与已经上市的新三板公司之间是什么关系？有股权关系吗？

回答人：chenyiwei
合伙企业本身就是持股平台，激励对象通过合伙企业间接持有上市（挂牌）公司的股份。